臺灣高等法院刑事判決　　　　　　　　　　　　　九十三年度上訴字第三一五五號
　　上　訴　人　臺灣板橋地方法院檢察署檢察官
　　被　　　告　甲○○
右上訴人因違反毒品危害防制條例案件，不服臺灣板橋地方法院九十三年度訴字第九
六八號，中華民國九十三年九月二十四日第一審判決（起訴案號：臺灣板橋地方法院
檢察署九十三年度核退毒偵字第四一０號；併辦案號：九十三年度毒偵字第四四二九
號），提起上訴，本院判決如左：
    主  文
原判決撤銷。
甲○○連續施用第一級毒品，處有期徒刑拾月。扣案之海洛因壹小包（驗餘淨重零點
零肆公克，包裝重零點壹玖公克）沒收銷燬之、注射針筒貳支、藥鏟子壹支、注射液
空瓶壹個均沒收之。
    事  實
一、甲○○前於民國八十五年間因違反麻醉藥品管理條例案件，經台灣板橋地方法院
    以八十五年度訴字第三一五０號刑事判決判處有期徒刑四月確定，於八十六年五
    月二十九日易科罰金執行完畢（尚不構成累犯），又因施用第一、二級毒品案件
    ，經台灣板橋地方法院以九十一年毒聲字第二二三七號裁定送觀察、勒戒後，認
    無繼續施用毒品之傾向，由臺灣板橋地方法院檢察署檢察官以九十一年度毒偵字
    第二０八一號處分不起訴確定。詎甲○○仍不知悔改，於前開觀察、勒戒執行完
    畢釋放後五年內，又基於施用第一級毒品之概括犯意，自九十二年一月間某日起
    至九十三年九月二十九日下午四時止，在臺北縣林口鄉東林村粉寮六十七號之三
    （起訴書誤載為粉寮路六十七之三號)
    肯德基速食店男廁所等地，以將第一級毒品海洛因加礦泉水或食鹽注射水混合後
    ，再以注射針筒注射手臂，或以將第一級毒品海洛因摻入香煙內，再點火吸用之
    方式，連續多次施用第一級毒品海洛因，平均每天施用二次。嗣先後於：九十
    三年二月十三日晚上八時十分許，在上址住處內為警查獲，並扣得甲○○所有之
    海洛因一小包（淨重０．０四公克，包裝重０．一九公克），及甲○○所有供施
    用第一級毒品海洛因所使用之注射針筒、藥鏟子各一支；九十三年九月二十九
    日下午四時許，在台北縣新莊市○○路一五七號二樓肯德基速食店男廁所為警查
    獲，並扣得甲○○所有供施用第一級毒品海洛因所使用之注射針筒一支及注射液
    空瓶一個，且甲○○上開二次分別於九十三年二月十三日、九十三年九月二十九
    日為警查獲後，經警採集尿液送驗，均呈第一級毒品海洛因代謝後之嗎啡陽性反
    應。
二、案經臺北縣政府警察局新莊分局報請臺灣板橋地方法院檢察署檢察官偵查起訴。
    原審法院於準備程序進行中，被告就被事實為有罪之陳述，經告知被告簡式審判
    程序之旨，並聽取當事人之意見後，經原審法院合議庭裁定以簡式審判程序審理
    。暨由臺北縣政府警察局新莊分局報請臺灣板橋地方法院檢察署檢察官移送本院
    合併審理。
    理  由
一、被告經本院合法傳喚無正當理由並未到庭，惟右揭事實，業據被告甲○○於警詢
    、偵查或原審審理時坦承不諱，且被告於九十三年二月十三日、九十三年九月二
    十九日前後二次為警查獲後，經警採集被告尿液檢體送台灣檢驗科技股份有限公
    司檢驗之結果，均呈第一級毒品海洛因代謝後之嗎啡陽性反應，有台灣檢驗科技
    股份有限公司九十三年三月八日、九十三年十月八日濫用藥物尿液檢驗報告各一
    件在卷可稽，此外復有被告所有之白色粉末一小包及供施用第一級毒品海洛因所
    用之注射針筒二支、藥鏟子一支、注射液空瓶一個扣案可資佐證，而扣案之白色
    粉末經送請法務部調查局以化學呈色法及氣相層析質譜儀分析法檢驗結果，確為
    第一毒品海洛因，淨重０．０四公克，包裝重０．一九公克，此有該局九十三年
    三月八日調科壹字第０六０００八０五二號鑑定通知書一紙在卷可稽，被告之自
    白核與事實相符，自堪信為真實；又被告有如事實欄一、所載之經觀察勒戒期滿
    ，而為不起訴之情形，有臺灣高等法院被告全國前案紀錄表一件附卷可憑，足認
    被告係於觀察、勒戒執行完畢釋放後五年內再犯施用毒品罪。綜上，被告二犯施
    用第一級毒品犯行，罪證明確，洵堪認定。
二、核被告所為，係犯毒品危害防制條例第十條第一項之施用第一級毒品罪，被告持
    有海洛因之低度行為，應為其施用之高度行為所吸收，不另論罪。又被告先後多
    次施用第一級毒品海洛因之犯行，時間緊接，所犯又係構成犯罪要件相同之罪名
    ，顯係基於概括犯意為之，為連續犯，應依刑法第五十六條規定，論以施用第一
    級毒品罪一罪，並加重其刑。被告自九十三年二月十二日以後之施用第一級毒品
    海洛因之行為，雖未據起訴，然此部分犯行與公訴人已起訴並經本院認定有罪部
    分，有連續犯之裁判上一罪關係，為起訴效力所及，本院自應併予審理。
三、原審以被告罪證明確，予以論罪科刑，固非無見。惟原判決未及就被告於九十三
    年二月十二日以後之施用第一級毒品海洛因犯行併予審酌，自有未合。公訴人之
    上訴意旨以原審未及審酌併辦部分之施用第一級毒品犯行而提起本件上訴，為有
    理由，自應由本院將原判決予以撤銷改判。爰審酌被告前已因施用毒品案件，經
    觀察、勒戒期滿不起訴處分，竟仍繼續施用足以導致精神障礙及生命危險之成癮
    性毒品，足見其缺乏拒用毒品之決心及悔改之意，兼以施用毒品危害施用者之神
    經中樞，使施用者產生幻聽及幻想之症狀，不僅對施用者之健康產生不良之影響
    ，同時因幻聽及幻想結果亦可能使施用者對周遭之人施暴，對公共秩序產生危害
    ，及其施用期間、次數，犯罪後態度等一切犯罪情狀，量處如主文第二項所示之
    刑，以示懲儆。至扣案之海洛因一小包（驗餘淨重０．０四公克，包裝重０．一
    九公克），係查獲之第一級毒品，應依毒品危害防制條例第十八條第一項前段規
    定，不問屬於犯人與否，併諭知沒收銷燬之；另扣案之注射針筒二支、藥鏟子一
    支及注射液空瓶一個，均係被告所有供施用第一級毒品海洛因所用之物，亦經被
    告供明在卷，應依刑法第三十八條第一項第二款規定，併宣告沒收之。
四、被告經合法傳喚無正當理由未到庭，爰不待其陳述，逕行判決。
據上論斷，應依刑事訴訟法第三百六十九條第一項前段、第三百六十四條、第三百七
一條、第二百九十九條第一項前段，毒品危害防制條例第十條第一項、第十八條第一
項前段，刑法第十一條前段、第五十六條、第三十八條第一項第二款，判決如主文。
本案經檢察官呂光華到庭執行職務。
中　　　華　　　民　　　國　　九十三　　年　　 十一 　　月　　 三十 　　日
                              臺灣高等法院刑事第二十四庭
                                      審判長法  官  陳　貽　男
                                            法  官  陳　憲　裕
                                            法  官  徐　世　禎
右正本證明與原本無異。
如不服本判決，應於收受送達後十日內向本院提出上訴書狀，其未敘述上訴之理由者
並得於提起上訴後十日內向本院補提理由書（均須按他造當事人之人數附繕本）。
　                                          書記官  陳　玲　憶
中　　　華　　　民　　　國　　九十三　　年　　 十一 　　月　　 三十 　　日
附錄：本案論罪科刑法條全文
毒品危害防制條例第十條第一項
施用第一級毒品者，處六月以上五年以下有期徒刑。
